臺灣彰化地方法院刑事判決　　　　　　　 96年度訴字第384號
公　訴　人　臺灣彰化地方法院檢察署檢察官
被　　　告　甲○○
　　　　　　　　　　號
　　　　　　　　　　（現另案羈押於臺灣彰化看守所）
上列被告因違反毒品危害防制條例案件，經檢察官提起公訴（96
年度毒偵字第472號），本院合議庭裁定由受命法官獨任進行簡
式審判程序，判決如下：
    主  文
甲○○施用第一級毒品，處有期徒刑柒月；又施用第二級毒品，
，處有期徒刑肆月，未扣存本案之玻璃吸食器壹組沒收。應執行
有期徒刑拾月，未扣存本案之玻璃吸食器壹組沒收。
    事  實
一、甲○○前因施用毒品案件，經臺灣桃園地方法院裁定送觀察
    、勒戒後，認無繼續施用毒品傾向，於民國95年4月25日執
    行完畢釋放，並由臺灣桃園地方法院檢察署檢察官於95年4
    月30日，以95年度毒偵字第1160號為不起訴處分確定。猶不
    思悔改，於前揭觀察、勒戒執行完畢後5年內，復基於施用
    第一級毒品海洛因之犯意，於96年1月18日16時許，在其位
    於彰化縣埔心鄉○○村○○路42號住處頂樓，以將毒品海洛
    因摻入香菸內點燃吸食之方式，施用第一級毒品海洛因1次
    。另基於施用第二級毒品甲基安非他命之犯意，於96年1月
    17日22時許，在其上址住處頂樓，以將甲基安非他命置於玻
    璃吸食器內，以火燒烤，吸食白色煙霧之方式，施用第二級
    毒品甲基安非他命1次。嗣於96年1月18日16時30分許，為警
    持搜索票在其上址住處查獲，並扣得其所有供施用甲基安非
    他命所用之玻璃吸食器1組、海洛因11包（毛重共201公克）
    、大麻2包（毛重4公克）、甲基安非他命15包（毛重共190.
    6公克）等物（以上物品均未扣存於本案），而悉上情（甲
    ○○另涉犯販賣毒品案件尚在偵查中）。
二、案經彰化縣警察局移送臺灣彰化地方法院檢察署檢察官偵查
    起訴。
    理  由
一、本件被告甲○○所犯係死刑、無期徒刑、最輕本刑為3年以
    上有期徒刑以外之罪，其於準備程序就前揭被訴事實為有罪
    之陳述，經受命法官告知簡式審判程序之旨，並聽取其與公
    訴人之意見後，本院認無不得或不宜改依簡式審判程序進行
    之處，爰依刑事訴訟法第273條之1第1項、第284條之1，裁
    定本案由受命法官獨任進行簡式審判程序，合先敘明。
二、訊據被告甲○○對於上揭事實坦承不諱，且其於96年1月19
    日為警採尿送驗，確呈嗎啡與甲基安非他命陽性反應，有彰
    化縣警察局刑警大隊偵一隊委託檢驗尿液代號與真實姓名對
    照認證單1紙、詮昕科技股份有限公司濫用藥物尿液檢驗報
    告1紙附卷可憑，此外復有被告所有供施用甲基安非他命之
    玻璃吸食器1組可佐（未扣存於本案），足徵被告任意性自
    白與事實相符。又被告前因施用毒品案件，經臺灣桃園地方
    法院裁定送觀察、勒戒後，認無繼續施用毒品傾向，於95年
    4月25日執行完畢釋放，並由臺灣桃園地方法院檢察署檢察
    官於95年4月30日，以95年度毒偵字第1160號為不起訴處分
    確定等情，有臺灣彰化地方法院檢察署刑案資料查註紀錄表
    、臺灣高等法院被告前案紀錄表各1份附卷可考。是被告於
    觀察、勒戒執行完畢後5年內，再犯毒品危害防制條例第10
    條之本罪，事證明確，被告犯行堪以認定，應予依法論科。
三、查海洛因、甲基安非他命分別係毒品危害防制條例第2條第2
    項第1款、第2款所稱之第一級、第二級毒品，依法均不得持
    有、施用。故核被告所為，係犯毒品危害防制條例第10條第
    1項之施用第一級毒品罪及同條第2項之施用第二級毒品罪。
    被告為施用毒品海洛因、甲基安非他命而持有之低度行為，
    各為其施用之高度行為所吸收，均不另論罪。被告所犯上開
    2罪間，犯意各別，行為互殊，應予分論併罰。爰審酌被告
    曾因施用毒品經執行觀察、勒戒後，仍未能戒斷其施用毒品
    之惡習，再犯本件施用毒品犯行，足見其雖經觀察、勒戒之
    治療程序，猶未能戒絕毒品而再次施用，惡行非輕，顯未能
    善體國家設置觀察、勒戒機構，協助毒品施用者戒除毒癮之
    良法美意，惟念及施用毒品本質上係戕害自身健康之行為，
    尚未嚴重破壞社會秩序或侵害他人權益，及其犯罪之動機、
    目的、所生危害及犯罪後坦承犯行，態度尚屬良好等一切情
    狀，分別量處如主文所示之刑，並定其應執行之刑，以示懲
    儆。未扣存本案之玻璃吸食器1組，係被告所有供吸食甲基
    安非他命所用，業經被告供明在卷，應依刑法第38條第1項
    第2款之規定宣告沒收。至查獲之海洛因11包（毛重共201公
    克）、大麻2包（毛重4公克）、甲基安非他命15包（毛重共
    190.6公克），未扣於本案，且無法認定係供被告施用毒品
    所用之物，參以被告因涉犯販賣毒品罪嫌而於另案偵查中，
    是於本件爰不就上揭物品宣告沒收銷燬，併此敘明。
據上論斷，應依刑事訴訟法第273條之1第1項、第299條第1項前
段，毒品危害防制條例第10條第1項、第2項，刑法第11條前段、
第51條第5款、第38條第1項第2款，判決如主文。
本案經檢察官吳曉婷到庭執行職務。
中　　華　　民　　國　　96　　年　　3 　　月　　21　　日
                  刑事第二庭         法  官  尚安雅
以上正本證明與原本無異。
如不服本判決，應於判決送達後十日內向本院提出上訴狀 (須附
繕本 )。
中　　華　　民　　國　　96　　年　　3　　月　　30　　日
                                     書記官  黃家宏
附錄本案論罪科刑法條全文：
毒品危害防制條例第10條
施用第一級毒品者，處 6 月以上 5 年以下有期徒刑。
施用第二級毒品者，處 3 年以下有期徒刑。
